ACORDAO-COMPLETO-2387965

ACÓRDÃO DE RELAÇÃO

ACÓRDÃO DE RELAÇÃO 14530/2019 ATA 44/2019 - PRIMEIRA CÂMARA

Acórdão 14530/2019-TCU-Primeira Câmara
Os ministros do Tribunal de Contas da União, reunidos em sessão da 1ª Câmara, com fundamento no art. 1º, XXIV, na forma do art. 143, V, 'a', ambos do RI/TCU, e de acordo com o parecer da unidade instrutiva emitido nos autos, ACORDAM, por unanimidade, em: conhecer da presente representação, para, no mérito, considerá-la procedente; encerrar o processo e arquivar os autos; dar ciência desta decisão, bem como da instrução da unidade técnica (peça 31) , ao representante e ao Fundo Nacional de Desenvolvimento da Educação; e fazer as determinações sugeridas nos pareceres emitidos nos autos.
1. Processo TC-Processo 031.684/2019-0 (REPRESENTAÇÃO) 
	1.1. Representante: Capacitação, Inserção e Desenvolvimento - CIDE (03.935.660/0001-52) .
	1.2. Entidade: Fundo Nacional de Desenvolvimento da Educação.
	1.3. Relator: Ministro-Substituto Weder de Oliveira.
	1.4. Representante do Ministério Público: não atuou.
	1.5. Unidade Técnica: Secretaria de Controle Externo de Aquisições Logísticas (Selog) .
	1.6. Representação legal: Humberto Casagrande Neto e outros, representando Centro de Integração Empresa Escola (CIEE) ; Maria Marines da Silva Freitas e outros, representando CIDE - Capacitação, Inserção e Desenvolvimento. 
	1.7. Determinações/Recomendações/Orientações: 
	1.7.1. determinar ao Fundo Nacional de Desenvolvimento da Educação, com fundamento no art. 250, II, do RI/TCU, que adote a seguinte providência e informe a este Tribunal, no prazo de 60 (sessenta) dias: anule o ato que declarou a empresa Capacitação, Inserção e Desenvolvimento (CIDE) inabilitada no pregão eletrônico 10/2019, e todos os atos dele decorrentes, retornando à fase de análise de recursos contra a habilitação da empresa supracitada, tendo em vista que: os itens 9.2.17 e 9.2.18 do termo de referência são descritos no edital expressamente como deveres da empresa contratada; não consta expressamente da resposta à solicitação de esclarecimentos que essas exigências deveriam ser comprovadas no momento da habilitação; e são exigências que não podem constar como requisitos de habilitação, considerando o previsto no art. 3º, caput (princípios da vinculação ao instrumento convocatório e julgamento objetivo) , art. 20, § 4º, e art. 30, § 5º, todos da Lei 8.666/1993, bem como a Súmula 272 do TCU e a jurisprudência desta Corte de Contas (acórdãos 1884/2010 - Relator Ministro Benjamin Zymler; 307/2011 - Relator Ministro-Substituto Augusto Sherman; 2962/2012 - Relator Ministro José Múcio Monteiro; 3400/2012 - Relator Ministro-Substituto Marcos Bemquerer; 686/2013 - Relator Ministro-Substituto Augusto Sherman; 1718/2013 - Relator Ministro-Substituto Augusto Sherman e 212/2014 - Relator Ministro-Substituto Augusto Sherman, todos acórdãos do Plenário) .

Primeira Câmara

Capacitação, Inserção e Desenvolvimento - CIDE (03.935.660/0001-52).

WEDER DE OLIVEIRA

Humberto Casagrande Neto e outros, representando Centro de Integração Empresa Escola (CIEE); Maria Marines da Silva Freitas e outros, representando CIDE - Capacitação, Inserção e Desenvolvimento.

Não atuou.

REPRESENTAÇÃO (REPR)

Secretaria de Controle Externo de Aquisições Logísticas (Selog).